臺灣臺南地方法院刑事判決　　　　　　　 96年度訴字第803號
公　訴　人　臺灣臺南地方法院檢察署檢察官
被　　　告　甲○○
　　　　　　　　　　另案於臺灣高雄第二監獄執行中
指定辯護人　本院公設辯護人乙○○
上列被告因違反槍砲彈藥刀械管制條例案件，經檢察官提起公訴
（96年度營偵字第558號），本院判決如下：
    主  文
甲○○未經許可，寄藏可發射子彈具有殺傷力之改造手槍，處有
期徒刑參年貳月，併科罰金新臺幣伍萬元，罰金如易服勞役，以
新臺幣壹仟元折算壹日。扣案改造手槍壹枝（含彈匣壹個，槍枝
管制編號0000000000）沒收。
    事  實
一、甲○○於民國94年2月間某日，在高雄縣美濃鎮○○街36號
    住處，受姓名不詳、綽號「阿森」之成年男子交付，由仿
    WALTHER廠PPK/S型半自動手槍製造之槍枝，換裝土造金屬槍
    管、扳機、擊錘與保險鈕而成，具有殺傷力之改造手槍1 支
    （含彈匣1個，槍枝管制編號0000000000號），以及不具殺
    傷力之土造子彈2顆（甲○○持有不具殺傷力之子彈部分行
    為，檢察官不另為不起訴處分），即未經許可而寄藏放置於
    其使用之車號NP-7718號自用小客車之駕駛座下方。嗣於96
    年3月24日凌晨零時30分許，甲○○駕駛上揭汽車行經國道
    三號南向指標313.7公里處（臺南縣白河鎮白河收費站附近
    ），為警攔查而搜索查獲，並扣得前述改造手槍1支（含彈
    匣1個）。
二、案經內政部警政署國道公路警察局第八警察隊報告臺灣臺南
    地方法院檢察署檢察官偵查起訴。
    理  由
一、訊據被告於警詢、偵訊及本院審理時，對於自94年2月間某
    日起，受「阿森」託付寄藏改造手槍1枝，而於96年3月24日
    為警查獲等情，均坦承不諱。此外且有扣案之改造手槍1枝
    可資佐證；又該改造手槍（槍枝管制編號0000000000）經送
    內政部警政署刑事警察局以性能檢驗法鑑驗結果，「認係改
    造手槍，由仿WALTHER廠PPK/S型半自動手槍製造之槍枝，換
    裝土造金屬槍管、扳機、擊錘與保險鈕而成，經裝填具底火
    之適用彈殼測試，可擊發，應可供擊發適用子彈使用，研判
    具殺傷力」等情，有該局96年4月26日刑鑑字第0960046761
    號槍彈鑑定書1份在卷可憑，足見被告上開自白與事實相符
    ，應可採信。本件事證明確，被告犯行足堪認定，應依法論
    科。
二、核被告所為，係犯槍砲彈藥刀械管制條例第8條第4項之未經
    許可，寄藏可發射子彈具有殺傷力之槍枝罪。被告寄藏槍枝
    後，其持有該槍枝之行為乃受寄之當然結果，不另論以持有
    槍枝罪。次按未經許可持有手槍，其持有之繼續，為行為之
    繼續，亦即一經持有手槍，罪已成立，但其完結須繼續至持
    有行為終了時為止；而包括持有之寄藏槍彈行為，亦為行為
    之繼續，其犯罪之完結亦須繼續至寄藏行為終了時為止，其
    間法律縱有變更，然其行為既繼續實施至新法施行以後，即
    與犯罪後法律有變更之情形不同，不生新舊法比較適用之問
    題。查本件被告雖自94年2月間某日起，即寄藏本件扣案之
    改造手槍，惟迄至95年7月1日刑法修正施行後之96年3月24
    日始為警查獲，揆諸上述說明，被告寄藏改造手槍之行為，
    乃無刑法新舊法比較適用之問題，應依修正後之刑法相關規
    定處斷之，併此敘明。
三、爰審酌被告前於89年間，曾因未經許可自行改造手槍及子彈
    ，觸犯槍砲彈藥刀械管制條例，而為臺灣臺中地方法院判處
    有期徒刑5年2月，併科罰金新臺幣20萬元，嗣被告上訴臺灣
    高等法院臺中分院後又撤回而告確定，有臺灣高等法院被告
    前案紀錄表卷內可稽，足認被告於94年2月間受「阿森」之
    託付寄藏本件扣案改造手槍時，對政府管制槍砲彈藥之規定
    已有認識，竟仍受託寄藏上開槍枝，且寄藏時間長達2年有
    餘，對於社會治安存有高度之危險性；惟被告犯後始終坦承
    犯行，態度良好；本案寄藏之槍枝數量非鉅，且無積極證據
    足資證明已對他人或公眾造成現實惡害等一切情狀，量處如
    主文所示之刑，並就罰金刑部分諭知易服勞役之折算標準，
    以資懲儆。
四、扣案改造手槍1支（含彈匣1個，槍枝管制編號0000000000）
    ，係由仿WALTHER廠PPK/S型半自動手槍製造之槍枝，換裝土
    造金屬槍管、扳機、擊錘與保險鈕而成，經裝填具底火之適
    用彈殼測試，可擊發，應可供擊發適用子彈使用，研判具殺
    傷力等情，有內政部警政署刑事警察局96年4月26日出具之
    槍彈鑑定書可稽（偵查卷第10至13頁），屬槍砲彈藥刀械管
    制條例第8條第4項明定禁止持有之物，乃違禁物，依刑法第
    38條第1項第1款規定，不問屬於被告所有與否，均予宣告沒
    收。至本件另扣案之土造子彈2顆，經鑑定結果並不具殺傷
    力，有前揭槍彈鑑定書可憑，且未經起訴而非本院審理範圍
    之內，乃無宣告沒收與否之問題，附此敘明。
據上論斷，應依刑事訴訟法第299條第1項前段，槍砲彈藥刀械管
制條例第8條第4項，刑法第11條前段、第42條第3項前段、第38
條第1項第1款，判決如主文。
本案經檢察官丙○○到庭執行職務。
中　　華　　民　　國　　96　　年　　11　　月　　7 　　日
　　　　　　　　　刑事第十一庭  審判長法　官　陳威龍
                                      法  官  黃欣怡
                                      法  官  吳坤芳
以上正本證明與原本無異
如不服本判決應於收受本判後10日內向本院提出上訴書狀，並應
敘述具體理由。如未敘述上訴理由者，應於上訴期間屆滿後20日
內向本院補提理由書狀（均須按他造當事人之人數附繕本）「切
勿逕送上級法院」。
  　　　　　　　　　　　　　　　書記官　莊淑雅
中　　華　　民　　國　　96　　年　　11　　月　　 7　　日
附錄本案論罪科刑法條全文：
槍砲彈藥刀械管制條例第8條：
未經許可，製造、販賣或運輸鋼筆槍、瓦斯槍、麻醉槍、獵槍、
空氣槍或第4條第1項第1款所定其他可發射金屬或子彈具有殺傷
力之各式槍砲者，處無期徒刑或5年以上有期徒刑，併科新臺幣1
千萬元以下罰金。
未經許可，轉讓、出租或出借前項所列槍枝者，處 5 年以上有期
徒刑，併科新臺幣 1 千萬元以下罰金。
意圖供自己或他人犯罪之用，而犯前二項之罪者，處無期徒刑或
 7 年以上有期徒刑，併科新臺幣 1 千萬元以下罰金。
未經許可，持有、寄藏或意圖販賣而陳列第 1 項所列槍枝者，處
 3年以上10年以下有期徒刑，併科新臺幣700萬元以下罰金。
第 1 項至第 3 項之未遂犯罰之。
